【裁判字號】    90,南簡上,109
【裁判日期】    901207
【裁判案由】    過失傷害
【裁判全文】
臺灣臺南地方法院刑事判決                        九十年度南簡上字第一九號
    上  訴  人  甲○○
    即  被  告
右列上訴人因過失傷害案件，不服本院九十年度新簡字第一三七號中華民國九十年五
月三十一日第一審判決（偵查案號：九十年度偵字第四三二八號），提起上訴，本院
管轄之第二審合議庭判決如左：
    主  文
上訴駁回。
    事  實
一、甲○○於民國八十九年九月二十日十七時二十分許，駕駛ＭＵＸ─五一八號重機
    車，沿台南縣歸仁鄉○○○路由南往北方向行駛，途至和順路口時，本應注意在
    市區道路之行車速度不得超過時速四○公里，且應注意車前狀況並隨時採取必要
    之安全措施，依當時為日間有充分光線、天候晴、路面乾燥無缺陷、視距良好無
    障礙物等情形觀之，並無任何足令其不能注意之情事，其應注意並能注意卻疏未
    注意車前狀況，即貿然以時速四○公里以上之行車速度前駛，前方同向適有乙○
    ○騎乘腳踏車，欲左轉和順路時，亦疏未注意繞越道路中心處左轉進入右側慢車
    道行進，致兩車發生擦撞，使乙○○人車倒地後，受有頸部外傷併背部挫傷、尾
    骨骨折等傷害。
二、案經乙○○訴由台南縣警察局歸仁分局報請台灣台南地方法院檢察署檢察官偵查
    並聲請簡易判決處刑。
    理  由
一、上訴人就其過失撞傷被害人乙○○一節，坦承不諱，然稱：乙○○亦有過失，原
    審量刑過重云云。經查：
（一）右揭駕車肇事致人受傷之事實，業據上訴人甲○○供承不諱，核與被害人乙○
      ○指訴相符，並有道路交通事故調查報告表、交通事故談話紀錄表、現場照片
      、新樓醫院診斷證明書等件在卷可資佐證。
（二）上訴人即被告既自承係領有駕駛執照之駕駛人，其就「道路交通安全規則」第
      九十三條第一項第一款「行車速度在市區道路之時速不得超過四○公里」及第
      九十四條第三項「汽 (機)車行駛時，駕駛人應注意車前狀況並隨時採取必要
      之安全措施」等規定，自均應知之甚稔。況依卷附「道路交通事故調查報告表
      」記載本件交通事故發生當時係日間但有照明、天候晴、路面乾燥無缺陷、視
      距良好無障礙物等情形觀之，並無任何足令上訴人有何不能注意之情事。上訴
      人應注意能注意卻疏未注意前揭規定以致肇事，其就本件交通事故之發生自有
      過失，且其過失與被害人所受前揭傷害間，確有相當因果關係無疑。
（三）本案被害人乙○○騎乘腳踏車，未依規定左轉，轉彎車未讓直行車先行，雖為
      肇事主因，然上訴人駕駛重機車，行經設有行車管制號誌路口，超速行駛未注
      意車前狀況，亦為肇事次因，有台灣省台南區車輛行車事故鑑定委員會九十年
      十月二十六日南鑑字第九０一二六一號函附鑑定書可參，是上訴人既有過失，
      自不能以被害人亦有過失作為自己免於刑責之主張。
本件上訴人應注意並能注意卻疏未注意車前狀況致撞傷亦疏未注意車前狀況且未遵守
交通規則之被害人，其過失傷害犯行應堪認定。
二、核被告所為，係犯刑法第二百八十四條第一項前段過失傷害罪。原審以被告所犯
    前揭犯行明確而適用上開法條，判處拘役三十日，如易科罰金以三百元折算壹日
    ，經核其認事用法並無不當，量刑亦屬妥適。被告上訴意旨指摘原判決量刑過重
    ，求予撤銷改判，為無理由，應予駁回。
據上論斷，應依刑事訴訟法四百五十五條之一第一項、第三項、第三百六十八條，判
決如主文。
本案經檢察官洪士傑到庭執行職務。
中      華      民      國      九十      年    十二    月      七      日
                              臺灣臺南地方法院刑事第五庭
                                  審判長法  官  陳 振 謙
                                        法  官  吳 坤 芳
                                        法  官  石 家 禎
右正本證明與原本無異。
本件不得上訴。
                                        書記官  葉 東 平
中      華      民      國      九十      年    十二    月      七      日
附錄本案論罪科刑法條全文：


司法院資訊處製作；財團法人民間司法改革基金會備份。
